---
title: "bufferSN"
author: "Antonio J Perez-Luque"
date: "2021-05-17"
output: workflowr::wflow_html
editor_options:
  chunk_output_type: console
---

La idea es seleccionar un conjunto de parcelas en torno a Sierra Nevada de la forma menos subjetiva posible. 

```{r setup, include=FALSE}
knitr::opts_chunk$set(echo = TRUE, message = FALSE, warning = FALSE)
```

```{r}
library("tidyverse")
library("here")
library("finch")
library("sf")
library("flextable")
library("DT")
```

- Leer datos de SN y crear buffer 

```{r}
sn <- st_read("data/data_raw/geoinfo/sn_enp.shp") 
```

```{r}
load(here::here("data/data_raw/mapa_rodales.RData"))
rodales <- st_as_sf(mapa.rodales) %>% 
  st_transform(crs = st_crs(sn)) %>% 
  st_make_valid()

rodal2019 <- st_read(here::here("data/data_raw/geoinfo/coberturas_procesionaria/COB270616_ETRS89.shp")) %>% 
  st_transform(crs = st_crs(sn)) %>% 
   st_make_valid()
```

## ¿Cuantos rodales hay en cada buffer? 

- Generamos varios buffers (10, 15, 20, 25 km) del límite de SN 
- Calculamos la cantidad de parcelas que caen en cada buffer, clasificadas por los niveles de elevación que hemos definido previamente. 

- ojo parece que había un problema con la seleccion que hacía de las parcelas (la capa que me paso Luis no se hacia bien la interseccion). Por ello hemos realizado esta operación con dos conjuntos de datos espaciales (es indiferente porque lo que queremos es ver que buffer elegir)


```{r}
bufferiza <- function(parcelas, enp, d){ 

  buffer <- st_buffer(enp, units::set_units(d, "km"))
  namebuffer <- paste0('buffer_',d) 
  df <- st_intersection(parcelas, buffer) %>% 
    st_drop_geometry() %>% 
    # dplyr::select(code = `N.rodal`) %>% 
    mutate({{namebuffer}} := 1) 
  return(df)
}

i25 <- bufferiza(rodales, sn, 25) %>% dplyr::select(code = `N.rodal`, buffer_25)
i25b <- bufferiza(rodal2019, sn, 25) %>% dplyr::select(code = `N_CODIGO`, buffer_25)

i20 <- bufferiza(rodales, sn, 20) %>% dplyr::select(code = `N.rodal`, buffer_20)
i20b <- bufferiza(rodal2019, sn, 20) %>% dplyr::select(code = `N_CODIGO`, buffer_20)

i15 <- bufferiza(rodales, sn, 15) %>% dplyr::select(code = `N.rodal`, buffer_15)
i15b <- bufferiza(rodal2019, sn, 15) %>% dplyr::select(code = `N_CODIGO`, buffer_15)

i10 <- bufferiza(rodales, sn, 10) %>% dplyr::select(code = `N.rodal`, buffer_10)
i10b <- bufferiza(rodal2019, sn, 10) %>% dplyr::select(code = `N_CODIGO`, buffer_10)


df <- i25 %>% 
  full_join(i20) %>% 
  full_join(i15) %>% 
  full_join(i10) 
  
dfb <- i25b %>% 
  full_join(i20b) %>% 
  full_join(i15b) %>% 
  full_join(i10b) 
```

```{r}
coplas2019 <- read_csv(here::here("data/coplas2019.csv"))
  
df_elev <- df %>% 
  left_join(coplas2019) %>% 
  dplyr::select(code, buffer_25:buffer_10, sp, elevF)

df_elevb <- dfb %>% 
  left_join(coplas2019) %>% 
  dplyr::select(code, buffer_25:buffer_10, sp, elevF)

n_parcelas <- df_elev %>% 
  group_by(elevF) %>%
  summarise(across(starts_with('buf'), sum, na.rm = TRUE)) %>% 
  filter(!is.na(elevF)) 

n_parcelasb <- df_elevb %>% 
  group_by(elevF) %>%
  summarise(across(starts_with('buf'), sum, na.rm = TRUE)) %>% 
  filter(!is.na(elevF)) 

```


```{r}
DT::datatable(n_parcelasb)
```

## ¿Qué parcelas seleccionamos? 

- Seleccionamos buffer 20 km. 
- Incluimos el piquito de Motril, es decir, las parcelas GR140011 y GR140013. 
- Excluimos Sierra Alhamilla, i.e. algunas de las siguientes parcelas: AL088001, AL088002, AL088003, AL088004, AL088005, AL088006, AL078001, AL078002, AL078003, AL074001, AL074002, AL013001, AL013002. 


```{r}
exclude <- c("AL088001", "AL088002", "AL088003", "AL088004", "AL088005", 
            "AL088006", "AL078001", "AL078002", "AL078003", "AL074001", 
            "AL074002", "AL013001", "AL013002")

coplas.sn <- coplas2019 %>% 
  left_join(i20b) %>% 
  filter(!(code %in% exclude)) %>% 
  mutate(buffer_20 = case_when(
    code %in% c("GR140011", "GR140013") ~ 1,
    TRUE ~ buffer_20)) %>% 
  filter(buffer_20 == 1) %>% 
  dplyr::select(-buffer_20)

write_csv(coplas.sn, here::here("data/coplas2019sn.csv"))
```


```{r, echo=FALSE}
library(DiagrammeR)
# see mermaid live editor 
mermaid("
graph TB
  A[<center><strong>BD coplas</strong><br>n=4386</center>]-->|Buffer SN 20 km|B[<center>n=1055</center>]
  B-->|Excluir S. Alhamilla|C[<center>n=1045</center>]
  C-->|Añadir parcelas Motril|D[<center><strong>BD coplas SN</strong><br>n=1047</center>]
")
```




