---
title: "computeDisparity"
author: "Antonio J Perez-Luque"
date: "2021-05-18"
output: workflowr::wflow_html
editor_options:
  chunk_output_type: console
bibliography: references.bib
cls: ecology.csl
---

```{r setup, include=FALSE}
knitr::opts_chunk$set(echo = TRUE, warning = FALSE, message = FALSE)
```

```{r}
library("tidyverse")
library("here")
library("flextable")
library("ggpubr")
library("ggstatsplot")
library("DHARMa")
library("betareg")
```

## Calcular la Disparidad y Variabilidad proporcional. 
Vamos a utilizar unos índices que nos permiten estimar la variabilidad temporal de las series temporales. En concreto: 

- ***D = disparity index***, que habla de las diferencias entre pares consecutivos (en nuestro caso años)
- ***PV = proportional variability***, informa acerca de la diferencia proporcional entre todos los años en una misma serie temporal. 

Mas información sobre estos índices:  [@FernandezMartinezetal2018ConsecutiveDisparity; @FernandezMartinezPenuelas2021MeasuringTemporal; @HeathBorowski2013QuantifyingProportional]


- A partir de estos índices, la idea es identificar el comportamiento de la serie temporal y ver donde están ocurriendo mas cambios en el nivel de infestación


```{r}
coplas2019 <- read_csv(here::here("data/coplas2019sn.csv")) %>% 
    filter(sp_abrev != "ppinea") 


df <- coplas2019 %>% 
  filter(!is.na(especie)) %>% 
  dplyr::select(code, especie, `1993`:`2019`) %>% 
  pivot_longer(names_to = "year", values_to = "infestacion", `1993`:`2019`) 

# disparity index 
disparity <- function(x, k) { 
  # x es el vector con la serie temporal 
  # k es una cte que se añade para evitar problemas de 
  # indeterminación
  
  x <- x[!is.na(x)] # remove NA 
  n <- length(x) # length time series 
  f <- NA
  for (i in (1:(n-1))){ 
    f[i] = abs(log((x[i+1] + k) / (x[i] + k)))} 
  
  D <- sum(f) / (n-1) 
  return(D)
  }

# Proportional Variability See https://doi.org/10.1371/journal.pone.0084074 
pvIndex <- function (x){
  x <- x[!is.na(x)] # remove NA 
  n <- length(x) # length time series 
  pairs <- combn(x,2)
  min.z <- apply(pairs, MARGIN = 2, min)
  max.z <- apply(pairs, MARGIN = 2, max)
  z <- 1-(min.z/max.z)
  z[is.nan(z)] <- 1 # this solve problems of NaN
  PV <- 2*sum(z) / (n*(n-1))
  return(PV)
}
```

```{r}
parcelas <- unique(df$code)

df.disparity <- c() 

for (i in 1:length(parcelas)) { 
  
  aux <- df %>% filter(code == parcelas[i])
  
  D_parcela <- disparity(aux$infestacion, k=.1)
  PV_parcela <- pvIndex(aux$infestacion)
  
  out <- data.frame(code = parcelas[i], 
                    D = D_parcela,
                    PV = PV_parcela)
  
  df.disparity <- rbind(df.disparity, out)
}
  

dispar <- coplas2019 %>% 
  dplyr::select(
    code, elev_mean, especie, sp_abrev) %>% 
  inner_join(df.disparity) 

dispar$especie <- fct_relevel(dispar$especie,  
         "P. halepensis", "P. pinaster",
         "P. nigra", "P. sylvestris")

```

### Disparidad 

```{r, echo=FALSE}
colores_pinos <- c("P. halepensis" = "#809c13", 
                   "P. nigra" = "#45492a", 
                   "P. pinaster" = "gray", 
                   "P. sylvestris" = "#ffa64d")

comparisons <- list(
  c("0verylow", "1low"), c("0verylow", "2medium"), c("0verylow", "3high"),
  c("1low", "2medium"), c("1low", "3high"),  c("2medium","3high")
)

comparisons_sp <- list(
c("P. halepensis", "P. sylvestris"),
c("P. halepensis", "P. nigra"),
c("P. halepensis", "P. pinaster"),
c("P. sylvestris", "P. nigra"), 
c("P. sylvestris", "P. pinaster"),
c("P. nigra","P. pinaster"))
```


```{r}
plot_comparaD <- ggstatsplot::ggbetweenstats(
  data = dispar,
  x = especie,
  y = D,
  ylab = "Disparity") +
  ggplot2::scale_color_manual(values = colores_pinos)
```

```{r, fig.width=6, fig.height=6, echo=FALSE}
ggsave(filename = here::here("output/comparaD_especies.pdf"), 
       width = 16, height = 14, units = "cm")
print(plot_comparaD)
dev.off()
```


```{r, eval=FALSE, echo=FALSE}
ftd <- compare_means(D ~ especie, dispar) %>%
    mutate_if(is.numeric, round, 3) %>% 
  flextable() %>% autofit()
ftd
```

Tal como observamos en el gráfico anterior, vemos que existe una mayor disparidad en las parcelas de *P. sylvestris* que en el resto. Esto, parece indicar, que en esta parcelas es donde estamos observando mayores diferencias entre años ("dientes de sierra más grandes"). Las parcelas de *P. halepensis* son las que menos disparidad presentan. En las parcelas de 

### Proportional Varibility 

```{r}
plot_comparaPV <- ggstatsplot::ggbetweenstats(
  data = dispar,
  x = especie,
  y = PV,
  ylab = "Proportional Variability") +
  ggplot2::scale_color_manual(values = colores_pinos)
```

```{r, fig.width=6, fig.height=6, echo=FALSE}
ggsave(filename = here::here("output/comparaPV_especies.pdf"), 
       width = 16, height = 14, units = "cm")
print(plot_comparaPV)
dev.off()
```

No observamos diferencias entre las especies para el indice PV, esto es, a lo largo de la serie temporal la variabilidad no es diferente entre especies. 

### Modelización 

- Realizamos un modelo de la PV y la elevación.
- Utilizamos la regresion beta 

```{r}
# Corrección para que no llegue al 1 ni al 0. See 
# https://stackoverflow.com/questions/26385617/proportion-modeling-betareg-errors/36420932
n.obs <- sum(!is.na(dispar$PV))
dispar$PVm <- ((dispar$PV * (n.obs -1)) + 0.5)/n.obs

model.pv <- betareg(PVm ~ elev_mean, data=dispar)
summary(model.pv)
```

- Aunque parece haber una relación, el modelo es muy poco explicativo (insginifcante, diría)


```{r}
ggplot(dispar, aes(x=elev_mean, y=PVm)) +
  geom_point(size=1, color="gray") +
  geom_line(aes(y = predict(model.pv, dispar)), color = "blue") +
  theme_bw() +
  theme(panel.grid = element_blank()) +
  xlab("Elevacion") + 
  ylab("Proportional Variability")
```







 




