---
title: "computeMannKendall"
author: "Antonio J Perez-Luque"
date: "2021-05-18"
output: workflowr::wflow_html
editor_options:
  chunk_output_type: console
---

## Calcular la tendencia temporal de la serie a nivel de parcela 

```{r setup, include=FALSE}
knitr::opts_chunk$set(echo = TRUE, warning = FALSE, message = FALSE)
```

```{r}
library("tidyverse")
library("here")
library("sf")
library("flextable")
library("Kendall")
library("ggpubr")
library("ggstatsplot")
library("DHARMa")
```

```{r}
coplas2019 <- read_csv(here::here("data/coplas2019sn.csv")) %>% 
    filter(sp_abrev != "ppinea") 


df <- coplas2019 %>% 
  filter(!is.na(especie)) %>% 
  dplyr::select(code, especie, `1993`:`2019`) %>% 
  pivot_longer(names_to = "year", values_to = "infestacion", `1993`:`2019`) 
```


- Calculamos la tendencia temporal de la serie usando el test no paramétrico Mann-Kendall ($tau$)
- Clasificamos la tendencias en sig y no significativas 

```{r, results='hide'}
parcelas <- unique(df$code)

df_trend <- c() 

for (i in 1:length(parcelas)) { 
  
  aux <- df %>% 
    filter(year > 2004) %>% 
    filter(code == parcelas[i]) %>% dplyr::select(infestacion) 

  #MK 
  mk <- Kendall::MannKendall(aux$infestacion)
  
 #auxNA <- aux$infestacion[!is.na(aux$infestacion)]
 #sen <- trend::sens.slope(auxNA)
  
  out <- data.frame(code = parcelas[i], 
                    mk_tau = mk$tau,
                    mk_pvalue = mk$sl)
                    #sen = sen$estimates,
                    #sen_pvalue = sen$p.value)
  
  df_trend <- rbind(df_trend, out)
}
  
mkdf <- coplas2019 %>% 
  dplyr::select(
    code, elevF, elev_mean, especie) %>% 
  inner_join(df_trend) %>% 
  filter(!is.na(especie))


mkdf <- mkdf %>%  
  mutate(significant = case_when(
    mk_pvalue < 0.05 ~ "sig", 
    TRUE ~ "nosig"
  )) %>% 
  mutate(sig = case_when(
    mk_pvalue < 0.05 ~ 1, 
    TRUE ~ 0))


mkdf$especie <- fct_relevel(mkdf$especie,  
         "P. halepensis", "P. pinaster",
         "P. nigra", "P. sylvestris")
```

- Comparación de las tendencias por especie 
```{r, echo=FALSE}
colores_pinos <- c("P. halepensis" = "#809c13", 
                   "P. nigra" = "#45492a", 
                   "P. pinaster" = "gray", 
                   "P. sylvestris" = "#ffa64d")
```

```{r}
plot_comparaTaus <- ggstatsplot::ggbetweenstats(
  data = mkdf,
  x = especie,
  y = mk_tau,
  ylab = "Tau (Mann-Kendall)") +
  ggplot2::scale_y_continuous(limits=c(-1,1)) +
  ggplot2::scale_color_manual(values = colores_pinos)
  
```

```{r, fig.width=6, fig.height=6, echo=FALSE}
ggsave(filename = here::here("output/comparaMK_especies.pdf"), 
       width = 16, height = 12, units = "cm")
print(plot_comparaTaus )
dev.off()
```

- Las tendencias observadas en el nivel de infestación para cada una de las parcelas analizadas se han agrupado por especies y no se observan diferencias en cuanto a la tendencia ($tau$ de Mann-Kendall), es decir, no se observan tendencias temporales significativamente diferentes entre especies en nuestra serie de datos. 

- Seguidamente analizamos las tendencias significativas. 

 
```{r, echo=FALSE}
comparisons <- list(
  c("0verylow", "1low"), c("0verylow", "2medium"), c("0verylow", "3high"),
  c("1low", "2medium"), c("1low", "3high"),  c("2medium","3high")
)

comparisons_sp <- list(
c("P. halepensis", "P. sylvestris"),
c("P. halepensis", "P. nigra"),
c("P. halepensis", "P. pinaster"),
c("P. sylvestris", "P. nigra"), 
c("P. sylvestris", "P. pinaster"),
c("P. nigra","P. pinaster"))
```

```{r}
pct_sig <- mkdf %>% group_by(especie, significant) %>% 
  summarise(n=n()) %>% 
  mutate(pct_tot = round(n/sum(n)*100,2)) 

pct_sig %>% flextable() %>% autofit()
```

- Entre un 15-19 % de las parcelas presentan tendencias significativas, la mayoría positivas, lo que indica un aumento de la incidencia media. Al analizar por especie vemos que *P. halepensis* (~19%) y *P. sylvestris* (~19.3%) son las que tienen mayor porcentaje de tendencias significativas. 

```{r}
mksig_plot <- ggplot(mkdf, aes(x=especie, y= mk_tau, shape=significant, fill=especie, colour=especie)) + 
  geom_point(position = position_jitter(), 
             size=1.5) +
  scale_shape_manual(values = c(1, 19)) + 
  theme_bw() + 
  ylab("Mann-Kendall tau") + xlab("") + 
  theme(panel.grid = element_blank()) + 
  scale_color_manual(values = colores_pinos) + 
  geom_label(data=(pct_sig %>% filter(significant == "sig")), 
             aes(x=especie, y=0.9, label=
                   paste0(pct_tot, " %")), 
             fill="white", color = "black") 
```

```{r, fig.height=4, fig.width=6}
ggsave(filename = here::here("output/comparaMKsig_especies.pdf"), 
       width = 6, height = 5)
print(mksig_plot)
dev.off()
```





- Además, destaca que esas tendencias (las significativas) son las que presentan mayor magnitud ($\mu_{\tau}$ 0.55 - 0.59) 

```{r}
mkdf %>% 
  filter(significant == "sig") %>% 
  filter(mk_tau > 0) %>% 
  ggstatsplot::grouped_gghistostats(x=mk_tau, 
                                    grouping.var = especie)
```

## Modelizar la tendencia en función de la Elevación 

- Construimos un GLM para la tendencia ($\tau$) frente a la elevación

```{r}
# modelo glm 
model.tau <- glm(mk_tau ~ elev_mean, data = mkdf, family = "gaussian")

model.tau %>% as_flextable()
```

```{r}
# visualiza 
tau_elev <- visreg::visreg(model.tau, gg=TRUE, 
               xlab = "Elevation (m)", 
               ylab = "Mann-Kendall tau") + 
  theme_bw() + 
  geom_point(data=(mkdf %>% filter(sig == 1)), 
              aes(x=elev_mean, y=mk_tau), color = "black", size=1.2)
```

```{r}
ggsave(filename = here::here("output/tau_elev.pdf"), 
       width = 9, height = 9, units = "cm")
print(tau_elev)
dev.off()
```

### Validación del modelo 
```{r}
# plots de validación 
par(mfcol=c(2,2))
plot(model.tau)
```


```{r}
s <- simulateResiduals(fittedModel = model.tau)
plot(s)
```


## Modelo de tendencias significativas *vs* elevación 

- Voy a analizar solo las tau positivas 
- No parece existir una relación etnre los taus posisitvo y significativos y la elevación,  

```{r}
tauspos <- mkdf %>% filter(mk_tau >= 0)
tp <- glm(sig ~ elev_mean, data = tauspos, family="binomial")
tp %>% as_flextable()
```

```{r}
visreg::visreg(tp,
               xlab = "Elevation (m)", 
               ylab = "Prob. tau pos. sig.", 
               scale = "response", 
               ylim=c(0,1))
```


```{r, eval=FALSE, echo=FALSE}
# tausneg <- mkdf %>% filter(mk_tau <= 0)
# tn <- glm(sig ~ elev_mean, data =tausneg, family="binomial")
# tn %>% as_flextable()

# mydata <- data.frame(elev_mean = seq(200, 2400))
# pred <- predict(tp, newdata = mydata,  type = "response")
# plot(x=tauspos$elev_mean, y=tauspos$sig)
# lines(mydata$elev_mean, pred)
```





