---
title: "dataNAO-SierraNevada"
author: "Antonio J Perez-Luque"
date: "2021-05-17"
output: workflowr::wflow_html
editor_options:
  chunk_output_type: console
bibliography: references.bib
cls: ecology.csl
---


```{r setup, include=FALSE}
knitr::opts_chunk$set(echo = TRUE, message = FALSE, warning = FALSE)
```

```{r}
library("tidyverse")
library("here")
library("flextable")
library("DT")
library("ggpubr")
```

# Objetivo 

El objetivo es generar un dataset con los datos de la NAO y los datos de infestación. 
- Utilizmaos el índice NAO de invierno (**Hurrell’s winter NAO**) cuyos datos podemos obtener en el [National Center for Atmospheric Research](https://climatedataguide.ucar.edu/climate-data/hurrell-north-atlantic-oscillation-nao-index-station-based). Descargamos los datos y los guardamos en `data/nao_station_djfm.txt` 

- Genero el dataset de NAO (con lag 1, 2, y 3) desde 1989 en adelante 

```{r}
nao <- read_csv(here::here("data/nao_station_djfm.csv"))

nao <- nao %>% filter(year > 1988) %>% 
  mutate(nao1 = lag(nao, n=1),
         nao2 = lag(nao, n=2),
         nao3 = lag(nao, n=3))
  
```


- Siguiendo la aproximación de @Hodaretal2012ClimateChange vamos a calcular el porcentaje de parcleas con infestación >= 3 para cada año. 

- Leer los datos para **Sierra Nevada** 
- Agrupar en high infestacion (infestacion >= 3) y low infestacion (infestacion < 3)
- Computar valor para cada año 

- Filtramos para las especies: pinaster, halepensis, sylvetris, nigra 


```{r}
coplas2019 <- read_csv(here::here("data/coplas2019sn.csv")) 

df <- coplas2019 %>% 
  filter(!is.na(sp)) %>% 
  dplyr::select(code, especie, `1993`:`2019`) %>% 
  pivot_longer(`1993`:`2019`, names_to = "year", values_to = "infesta") %>% 
  mutate(type = case_when(
    infesta >= 3 ~ "high",
    TRUE ~ "low" 
  )) %>% 
  mutate(year = as.numeric(year))


genera.dfnao <- function(x) {
  
  n_teorico <- x %>% group_by(year) %>% summarise(ntotal = length(infesta))
  n_real <- x %>% 
    filter(!is.na(infesta)) %>% 
    group_by(year) %>% 
    summarise(nreal = length(infesta)) %>% 
    mutate(year = as.numeric(year))  
  
  ppm <- x %>% 
    filter(!is.na(infesta)) %>% 
    group_by(year, type) %>% 
    summarise(n = n()) %>% 
    group_by(year) %>% 
    mutate(pct = n /sum(n, na.rm = TRUE)*100)
  
  ppm_year <- ppm %>% 
    pivot_wider(names_from = type,
                values_from = c(n, pct))
  
  out <- ppm_year %>% 
    left_join(n_real) %>% 
    left_join(n_teorico)
  
  return(out)
}
  
  
nao_all  <- genera.dfnao(df) %>% 
  mutate(especie = "All")

nao_halepensis <- df %>% 
  filter(especie == "P. halepensis") %>% 
  genera.dfnao() %>% 
  mutate(especie = "P. halepensis")

nao_pinaster <- df %>% 
  filter(especie == "P. pinaster") %>% 
  genera.dfnao() %>% 
  mutate(especie = "P. pinaster")

nao_nigra <- df %>% 
  filter(especie == "P. nigra") %>% 
  genera.dfnao() %>% 
  mutate(especie = "P. nigra")

nao_sylvestris <- df %>% 
  filter(especie == "P. sylvestris") %>% 
  genera.dfnao() %>% 
  mutate(especie = "P. sylvestris")


dfnaos <- bind_rows(nao_all, nao_halepensis, nao_nigra, 
                    nao_pinaster, nao_sylvestris) %>% 
  mutate(pct_high = replace_na(pct_high, 0))

nao_ppm <- nao %>% left_join(dfnaos)

```

- Repetir figura 1 del trabajo de @Hodaretal2012ClimateChange, ampliando la serie hasta 2019 

```{r}
df_plot <- nao_ppm %>%  
  filter(!is.na(especie)) %>% 
  dplyr::select(year, nao:nao3, pct_high, especie) %>% 
  pivot_longer(nao:nao3, names_to = "nao_index") 

pearson_plot <- df_plot %>% 
  ggplot(aes(x=value, y=pct_high)) + 
  geom_point() + 
  geom_smooth(method = "lm", se=FALSE, size=.4, color="black") +
  theme_bw() +
  ylim(c(0,40)) + 
  xlab("") + 
  ylab("Percent of stands with defoliation >= 3") + 
  theme(panel.grid = element_blank(),
        strip.background = element_blank()) +
  stat_cor(aes(label = ..r.label..), color = "black", geom = "text") + facet_grid(fct_relevel(especie,"All", "P. pinea", 
         "P. pinaster", "P. halepensis",
         "P. nigra", "P. sylvestris")~nao_index, 
         labeller = labeller(nao_index = toupper))
```

```{r, fig.width=8, fig.height=8, echo=FALSE}
ggsave(filename = here::here("output/pearson_NAO_especies_sn.pdf"), 
       width =20, height = 20, units = "cm")
print(pearson_plot)
dev.off()
```



```{r}
pearson_plotr2 <- df_plot %>% 
  ggplot(aes(x=value, y=pct_high)) + 
  geom_point() + 
  geom_smooth(method = "lm", se=FALSE, size=.4, color="black") +
  theme_bw() +
  ylim(c(0,40)) + 
  xlab("") + 
  ylab("Percent of stands with defoliation >= 3") + 
  theme(panel.grid = element_blank(),
        strip.background = element_blank()) +
  stat_cor(aes(label = paste(..rr.label.., ..p.label.., sep = "~`,`~")), color = "black", geom = "text") + facet_grid(fct_relevel(especie,"All", "P. pinea", 
         "P. pinaster", "P. halepensis",
         "P. nigra", "P. sylvestris")~nao_index, 
         labeller = labeller(nao_index = toupper))
```


```{r, fig.width=8, fig.height=8, echo=FALSE}
ggsave(filename = here::here("output/pearson_NAO_especies_sn.pdf"), 
       width =20, height = 20, units = "cm")
print(pearson_plotr2)
dev.off()
```


### Explorar patron temporal 
```{r}
df_plot_ts <- nao_ppm %>% 
  dplyr::select(year, nao, pct_high, especie) 

df_plot_ts$especie <- factor(df_plot_ts$especie, 
                             levels = c("NA","All","P. sylvestris", "P. nigra",
                                         "P. pinaster","P. halepensis"))

ylim.prim <- c(0,40)
ylim.sec <- c(-5,5)
b <- diff(ylim.prim)/diff(ylim.sec)
a <-  ylim.prim[1] - b*ylim.sec[1]


patron_nao_ppm <- df_plot_ts %>%  
  filter(!is.na(especie)) %>% 
  filter(especie != "All") %>%
  ggplot(aes(x=year, y=pct_high)) + 
  geom_hline(yintercept = a, color="gray") + 
  geom_point() + 
  facet_wrap(~especie, nrow=4) + 
  geom_line(stat="identity") + 
  geom_line(data = (
    df_plot_ts %>% select(year, nao)
  ), aes(x=year, y= a + nao*b), color="red") +
    scale_y_continuous(sec.axis = sec_axis(name="NAO", ~(.-a)/b)) + 

  scale_x_continuous(limits=c(1989,2019),
                     breaks = seq(1989,2019, by=1)) +
    theme_bw() + 
  theme(panel.grid = element_blank(), 
        axis.text.x = element_text(size=8, angle=90, vjust = 0.5),
        axis.title.y.right = element_text(color = "red"),
        strip.background = element_blank()) +
   xlab("") + 
  ylab("Percent of stands with defoliation >= 3") 
```

```{r, fig.width=4.5, fig.height=6, echo=FALSE}
ggsave(filename = here::here("output/patron_nao_ppm_sn.pdf"), 
       width =13, height = 18, units = "cm")
print(patron_nao_ppm)
dev.off()
```


# Referencias 

