---
title: "evolucionTemporal"
author: "Antonio J Perez-Luque"
date: "2021-05-18"
output: workflowr::wflow_html
editor_options:
  chunk_output_type: console
---

## Evolución temporal por grupo de elevación 

```{r setup, include=FALSE}
knitr::opts_chunk$set(echo = TRUE, message = FALSE, warning = FALSE)
```

```{r}
library("tidyverse")
library("here")
library("flextable")
library("DT")
library("broom")
```


```{r}
coplas2019 <- read_csv(here::here("data/coplas2019sn.csv"))
```


- Exploramos la evolución temporal de la infestación (solo los datos de Sierra Nevada) agrupando por especies de pino y por nivel de elevación. Calculamos los valores medios por nivel de elevación y año. 


```{r}
df <- coplas2019 %>% 
  dplyr::select(code, elevF, `1993`:`2019`) %>% 
  pivot_longer(names_to = "year", values_to = "infestacion", `1993`:`2019`) 

df.avg <- 
  df %>% 
  group_by(elevF, year) %>% 
  summarise(mean = mean(infestacion, na.rm=TRUE),
            sd = sd(infestacion, na.rm=TRUE),
            se = sd/sqrt(length(infestacion)), 
            size = length(infestacion)) %>% 
  mutate(year.date = lubridate::ymd(year, truncated = 2L),
         elevF_label = recode(elevF, "0verylow" = "< 600 m",
                           "1low" = "600 - 1200 m",
                           "2medium" = "1200 - 1700 m",
                           "3high" = "> 1700 m"))


colores_elevacion <- c(
  "0verylow" = "#d7191c",
  "1low" = "#fdae61",
  "2medium" = "#abd9e9",
  "3high" = "#2c7bb6"
)

colores_elevacion_label <- c(
  "< 600 m" = "#d7191c",
  "600 - 1200 m" = "#fdae61",
  "1200 - 1700 m" = "#abd9e9",
  "> 1700 m" = "#2c7bb6"
)


evol_temporal_elevacion <- 
df.avg %>% 
  ggplot(aes(x=year.date, y=mean, group=elevF_label, color = elevF_label, fill=elevF_label)) +
  scale_color_manual(values = colores_elevacion_label) + 
  theme_bw() +
  theme(
    panel.grid = element_blank(),
    legend.title = element_blank(), 
    legend.position = c(0.5,.9), 
    legend.background = element_blank()) + 
  scale_x_date(date_breaks = "2 years", date_labels = "%Y") +
  xlab("Year") + ylab("Mean defoliation") + ylim(0, NA) +
  geom_point(size=1.5) + 
  geom_line() +
  geom_errorbar(aes(ymin=mean - se, ymax=mean + se), width = .1) +
  guides(colour = guide_legend(nrow = 2))
```

```{r, fig.width=7, fig.height=3, echo=FALSE}
evol_temporal_elevacion
ggsave(filename = here::here("output/evolucion_temporal_elevacion.pdf"), 
       width = 20, height = 7, units = "cm")
dev.off()
```


## Evolución temporal por especie
Número de parcelas por especie 
```{r}
DT::datatable(coplas2019 %>% group_by(sp_abrev) %>% count()) 
```

- Seleccionamos *P. nigra*, *P. halepensis*, *P. sylvestris*, *P. pinaster*

```{r}
dfspraw <- coplas2019 %>% filter(especie %in% c("P. nigra", "P. halepensis", "P. sylvestris","P. pinaster")) 

dfsp <- dfspraw %>% 
  dplyr::select(code, especie, elev_mean, `1993`:`2019`) %>% 
  pivot_longer(names_to = "year", values_to = "infestacion", `1993`:`2019`) 

dfsp.avg <- 
  dfsp %>% 
  group_by(especie, year) %>% 
  summarise(mean = mean(infestacion, na.rm=TRUE),
            sd = sd(infestacion, na.rm=TRUE),
            se = sd/sqrt(length(infestacion)), 
            size = length(infestacion)) %>% 
  mutate(year.date = lubridate::ymd(year, truncated = 2L)) 

colores_pinos <- c("P. halepensis" = "#809c13", 
                   "P. nigra" = "#45492a", 
                   "P. pinaster" = "gray", 
                   "P. sylvestris" = "#ffa64d")

evol_temporal_especies <- 
  dfsp.avg %>% 
  ggplot(aes(x=year.date, y=mean, group=especie, color = especie, fill=especie)) +
  scale_color_manual(values = colores_pinos) +
  theme_bw() +
  theme(
    panel.grid = element_blank(), 
    legend.title = element_blank(), 
    legend.position = c(0.5,.9), 
    legend.background = element_blank()
  ) + 
  scale_x_date(date_breaks = "2 years", date_labels = "%Y") +
  xlab("Year") + ylab("Mean defoliation") + ylim(0, NA) +
    geom_point(size=1.5) + 
  geom_line() +
  geom_errorbar(aes(ymin=mean - se, ymax=mean + se), width = .1) +
  guides(colour = guide_legend(nrow = 2))
```

ggsave(filename = here::here("output/evolucion_temporal_especies.pdf"), 
       width = 20, height = 8, units = "cm")
print(evol_temporal_especies)
dev.off()
```


### Tendencia últimos años

- Explorar la tendendia desde 2005 (solo fines exploratorios). Sabemos que este modelo estadísticamte es inválido. 

```{r, fig.width=7, fig.height=3, echo=FALSE}
df2005 <- dfsp.avg %>% filter(year >2005) %>% 
  mutate(year = as.numeric(year))

evol_temporal_reg2005 <- 
  evol_temporal_especies +
  geom_line(data= df2005,
    stat = "smooth", 
    method = "lm", 
    alpha = .5, 
    size = 1.5
  ) 

ggsave(filename = here::here("output/evolucion_temporal_reg2005.pdf"), 
       width = 20, height = 8, units = "cm")
print(evol_temporal_reg2005)
dev.off()
```


```{r}
ft1 <- do(df2005 %>% group_by(especie), 
   glance(lm(mean~year, data=.))) %>%
  dplyr::select(especie, r.squared, p.value) %>% 
  mutate_if(is.numeric, round, 4) %>% 
  flextable() 
ft1 
```

```{r}
ft2 <- do(df2005 %>% group_by(especie), 
   tidy(lm(mean~year, data=.))) %>% 
  mutate_if(is.numeric, round, 3) %>% 
  flextable() 
ft2
```

```{r, eval=FALSE, echo=FALSE}
save_as_docx(`regression` = ft1,
             `coefficients` = ft2, path=here::here("output/trend_2005.docx"))
```

