---
title: "findPlots"
author: "Antonio J Perez-Luque"
date: "2021-05-31"
output: workflowr::wflow_html
editor_options:
  chunk_output_type: console
---

## Introduction

- Buscar parcelas con una incidencia constante a lo largo del tiempo 
- Categorizarlas en dos tipos: alta y baja infestación
- Buscar pares de parcelas


```{r setup, include=FALSE}
knitr::opts_chunk$set(echo = TRUE, message = FALSE, warning = FALSE)
```

```{r}
library("tidyverse")
library("here")
library("DT")
library("leaflet")
library("DiagrammeR")
library("sf")
library("naniar")

```

```{r preparaDatos}
coplas2019 <- read_csv(here::here("data/coplas2019.csv"))
  
dfraw <- coplas2019 %>% 
  filter(!is.na(sp)) %>% 
  dplyr::select(code, especie, `1993`:`2019`)

dflonger <- dfraw %>% 
  pivot_longer(`1993`:`2019`, names_to = "year", values_to = "infesta")
```
### Serie Completa  
- ¿Cuantas parcelas hay que tengan toda la serie temporal y tengan nivel de infestación bajo (<= 2)? 
- ¿Cuantas parcelas hay que tengan toda la serie temporal y tengan nivel de infestación alto (>= 3) en toda Andalucía? 



```{r serieCompleta}
dfcomplete <- dfraw %>% filter(complete.cases(.))

dfcomplete_longer <- dfcomplete %>% 
  pivot_longer(`1993`:`2019`, names_to = "year", values_to = "infesta")

dfcomplete_low2 <- dfcomplete_longer %>% 
  filter(infesta <= 2) %>% 
  pivot_wider(names_from = year, values_from = infesta) %>% 
  filter(complete.cases(.))

dfcomplete_hig3_full <- dfcomplete_longer %>% 
  filter(infesta >= 3) %>% 
  pivot_wider(names_from = year, values_from = infesta) %>% 
  filter(complete.cases(.))
```

```{r serieCompletaFlow, echo=FALSE}
mermaid("
graph TD
  A[<center><strong>Plots SN</strong><br>n=4173</center>]-->|serie temporal completa|B[<center>n=289</center>] 
  B-->C{Infestación}
  C-->|<= 2 todos los años |D[<center>n=76</center>]
  C-->|>= 3 & todos los años |E[<center>n=0</center>]")
```

### Serie no completa 

```{r}
dflonger <- dfraw %>% 
  pivot_longer(`1993`:`2019`, names_to = "year", values_to = "infesta")

df_low1 <- dflonger %>% 
  filter(infesta <= 1) %>% 
  pivot_wider(names_from = year, values_from = infesta) %>% 
  mutate(count_na = rowSums(is.na(.)), 
         per_data = 100-round((count_na/27)*100, 2))

dfh1_100 <-df_low1 %>% filter(complete.cases(.)) 
dfh1_90 <-df_low1 %>% filter(per_data >= 90) 
dfh1_80 <- df_low1 %>% filter(per_data >= 80)


df_low2 <- dflonger %>% 
  filter(infesta <= 2) %>% 
  pivot_wider(names_from = year, values_from = infesta) %>% 
  mutate(count_na = rowSums(is.na(.)), 
         per_data = 100-round((count_na/27)*100, 2))

df_low2 %>% filter(complete.cases(.)) %>% nrow()
df_low2 %>% filter(per_data >= 90) %>% nrow()
df_low2 %>% filter(per_data >= 80) %>% nrow()
  
df_high3 <- dflonger %>% 
  filter(infesta >= 3) %>% 
  pivot_wider(names_from = year, values_from = infesta) %>% 
  mutate(count_na = rowSums(is.na(.)), 
         per_data = 100-round((count_na/27)*100, 2))

df_high3 %>% filter(complete.cases(.)) %>% nrow()
df_high3 %>% filter(per_data >= 60) %>% nrow()
df_high3 %>% filter(per_data >= 50) %>% nrow()
dfh3_40 <- df_high3 %>% filter(per_data >= 40) 
```


```{r serieFlow, echo=FALSE}
mermaid("
graph TD
  A[<center><strong>Plots Andalucia</strong><br>n=4173</center>]-->B{Infestación}

  B-->|<= 1|C{años}
  C-->|100%|F[<center>n=28</center>]
  C-->|Datos > 90 % años|G[<center>n=529</center>]
  C-->|Datos > 80 % años|H[<center>n=1358</center>]

  B-->|<= 2|D{años}
  D-->|100%|I[<center>n=76</center>]
  D-->|Datos > 90 % años|J[<center>n=1184</center>]
  D-->|Datos > 80 % años|K[<center>n=2341</center>]

  B-->|>= 3|E{años}
  E-->|100%|L[<center>n=0</center>]
  E-->|Datos > 60 % años|M[<center>n=1</center>]
  E-->|Datos > 50 % años|N[<center>n=7</center>]
  E-->|Datos > 40 % años|O[<center>n=43</center>]")
```



```{r}
sn <- st_read("data/data_raw/geoinfo/sn_enp.shp") 

load(here::here("data/data_raw/mapa_rodales.RData"))
rodales <- st_as_sf(mapa.rodales) %>% 
  st_transform(crs = st_crs(sn)) %>% 
  st_make_valid()

rodal2019 <- st_read(here::here("data/data_raw/geoinfo/coberturas_procesionaria/COB270616_ETRS89.shp")) %>% 
  st_transform(crs = st_crs(sn)) %>% 
   st_make_valid()
```

```{r}
rodal2019h3_40 <- as_Spatial(subset(rodal2019, N_CODIGO %in% c(dfh3_40$code)) %>% st_transform(crs=4326))



dfh1_100sp <- as_Spatial(subset(rodal2019, N_CODIGO %in% c(dfh1_100$code)) %>% st_transform(crs=4326))

dfh1_90sp <- as_Spatial(subset(rodal2019, N_CODIGO %in% c(dfh1_90$code)) %>% st_transform(crs=4326))

dfh1_80sp <- as_Spatial(subset(rodal2019, N_CODIGO %in% c(dfh1_80$code)) %>% st_transform(crs=4326))


```


```{r baseMap}
leaflet() %>%
   addTiles(urlTemplate = "http://{s}.basemaps.cartocdn.com/light_all/{z}/{x}/{y}.png",
           attribution = '<a href="https://carto.com/attributions">CARTO</a>',
           group = 'Basemap') %>% 
  addWMSTiles('http://www.ideandalucia.es/wms/mta10r_2001-2013?',
              layers = 'mta10r_2001-2013',
              options = WMSTileOptions(format = "image/png", transparent = FALSE),
              attribution = '<a href="http://www.juntadeandalucia.es/institutodeestadisticaycartografia" target="_blank">Instituto de Estadística y Cartografía de Andalucía</a>',
              group = 'topo2013') %>% 
  addProviderTiles("Esri.WorldImagery", group='Satellite') %>%
  # Layers control
  addLayersControl(position = 'bottomright',
                   baseGroups = c(
                                  "Basemap", "Satellite",  "topo2013", "topo2007"),
                   overlayGroups = c('infesta >3 (40%)',
                                     'infesta <1 (100%)',
                                     'infesta <=1 (90%)',
                                     'infesta <=1 (80%)'),
                   options = layersControlOptions(collapsed = TRUE)) %>%
      addPolygons(data = rodal2019h3_40,
                group= 'infesta >3 (40%)', fill='red', opacity = 0.8,
                stroke = TRUE, color = "red") %>%
        addPolygons(data = dfh1_100sp,
                group= 'infesta <=1 (100%)', fill='green', opacity = 0.8,
                stroke = TRUE) %>% 
          addPolygons(data = dfh1_90sp,
                group= 'infesta <=1 (90%)', fill='green', opacity = 0.8,
                stroke = TRUE, color = "green") %>%
          addPolygons(data = dfh1_90sp,
                group= 'infesta <=1 (80%)', fill='green', opacity = .8,
                stroke = TRUE, color = "green", popup = c("code", dfh1_90sp$N_CODIGO)) 
  



```





```{r}



# function para plotear 
plotInfesta <- function(d, ...){
  ggplot(d, aes(x=year, y=infesta)) + 
  naniar::geom_miss_point(size = 1.5, color = "black") +
  scale_y_continuous(limits = c(0,5)) +
  theme_bw() + 
  ylab("Infestacion") + xlab("")+ 
  theme(
    panel.grid.minor = element_blank(),
    panel.grid.major.x = element_blank(), 
    axis.text.x = element_text(angle=90, vjust = .5)
  ) + 
    geom_line(stat ="identity", aes(group=1))
}



dflonger %>% filter(code == "GR000016") %>% plotInfesta()







%>% plotInfesta() + 
  ggplot2::geom_arrow(
    dflonger)

  




```





dfcomplete_hig3 <- dfcomplete_longer %>% 
  filter(infesta >= 3) %>% 
  pivot_wider(names_from = year, values_from = infesta) %>% 
  mutate(count_na = rowSums(is.na(.)))




```





```{r}
dflonger <- dfraw  %>% 
  pivot_longer(`1993`:`2019`, names_to = "year", values_to = "infesta")

df_low2 <- dflonger %>% 
  filter(infesta <= 2) %>% 
  pivot_wider(names_from = year, values_from = infesta) %>% 
  filter(complete.cases(.))

df_hig3_full <- dflonger %>% 
  filter(infesta >= 3) %>% 
  pivot_wider(names_from = year, values_from = infesta) %>% 
  filter(complete.cases(.))

df_hig3 <- dflonger %>% 
  filter(infesta >= 3) %>% 
  pivot_wider(names_from = year, values_from = infesta) %>% 
  mutate(count_na = rowSums(is.na(.)))


```









- Parcelas siempre con infestación menor 2 

```{r}
#lower than 2 

dflow2 <- dflonger %>% 
  filter(infesta < 2) 

dflow2_w <- dflow2 %>% pivot_wider(names_from = year, values_from = infesta)
  

  
  

%>% 
  mutate(type = case_when(
    infesta >= 3 ~ "high",
    TRUE ~ "low" 
  )) %>% 
  mutate(year = as.numeric(year))
```



```{r}
%>% 
  mutate(type = case_when(
    infesta >= 3 ~ "high",
    TRUE ~ "low" 
  )) %>% 
  mutate(year = as.numeric(year))
```

